【裁判字號】    89,易,1639
【裁判日期】    890518
【裁判案由】    傷害
【裁判全文】
臺灣高雄地方法院刑事判決                        八十九年度易字第一六三九號
    公  訴  人  臺灣高雄地方法院檢察署檢察官
    被      告  乙○○
右列被告因傷害案件，經檢察官提起公訴（八十九年度偵字第四七七三號），本院判
決如左︰
    主  文
乙○○傷害人之身體，累犯，處拘役伍拾玖日，如易科罰金，以參佰元折算壹日。
    事  實
一、乙○○於民國八十六年間曾因違反槍砲彈藥刀械管制條例案件，經台灣高等法院
    高雄分院判處有期徒刑八月確定，並於八十八年一月十日執行完畢，仍不知警惕
    。其與甲○○係夫妻，於八十九年一月十三日二十三時十分許，其二人在高雄市
    苓雅區○○○路一五七巷二六號住處因女兒身體不適發生爭執後，乙○○竟基於
    傷害之犯意，以拳頭毆打及腳踹之方式傷害甲○○，因而致使甲○○受有左太陽
    穴挫傷出血五乘五公分、右臉擦傷四乘四公分、鼻樑挫傷流鼻血等傷害。
二、案經甲○○訴由高雄市政府警察局苓雅分局移送台灣高雄地方法院檢察署檢察官
  偵查起訴。
    理  由
一、訊據被告乙○○雖坦承右揭犯罪事實不諱，惟辯稱係先遭告訴人咬傷始毆打告訴
    人云云。惟查，被告係於雙方發生爭執後即先以拳頭毆打及腳踢之方式毆打告訴
    人事實，業據告訴人指述在卷，此外並有告訴人之驗傷診斷書在卷可佐。以告訴
    人所受傷勢多達三處，且分別長達五乘五公分、四乘四公分及鼻樑挫傷等傷害以
    觀，不論被告是否先遭告訴人咬傷，其係出於故意毆打告訴人均足以認定。其犯
    行，事證明確，足以認定。
二、核被告所為，係犯刑法第二百七十七條第一項之傷害罪。其於八十六年間曾因違
    反槍砲彈藥刀械管制條例案件，經台灣高等法院高雄分院判處有期徒刑八月確定
    ，並於八十八年一月十日執行完畢，有刑案資料查註紀錄表在卷可稽，其於有期
    徒刑執行完畢後五年以內再犯有期徒刑以上之本罪，為累犯，應加重其刑。茲審
    酌被告犯後坦承犯行，態度尚佳，係因女兒身體不適與告訴人發生爭執而犯罪之
    動機、目的，前有犯罪前科，素行不佳，及告訴人所受傷勢尚非重等一切情狀，
    爰量處如主文所示之刑，並諭知如易科罰金之折算標準。
據上論斷，應依刑事訴訟法第二百九十九條第一項前段，刑法第二百七十七條第一項
、第四十七條、第四十一條，罰金罰鍰提高標準條例第一條前段、第二條，判決如主
文。
中      華      民      國    八十九    年      五      月     十八     日
                                      臺灣高雄地方法院刑事第二庭
                                          法  官  郭文通
右判決正本證明與原本無異。
對於本判決如有不服應於收受送達後十日內向本院提出上訴書狀上訴於台灣高等法
院高雄分院並按他造當事人之人數附具繕本。
                                          書記官  黃國忠
中      華      民      國    八十九    年      五      月     十八     日
附錄本判決論罪之法條：
刑法第二百七十七條
傷害人之身體或健康者，處三年以下有期徒刑、拘役或一千元以下罰金。
犯前項之罪因而致人於死者，處無期徒刑或七年以上有期徒刑，致重傷者，處三年
以上十年以下有期徒刑。


司法院資訊處製作；財團法人民間司法改革基金會備份。
